臺灣彰化地方法院刑事判決　　　　　　　93年度訴字第1633號
公　訴　人　臺灣彰化地方法院檢察署檢察官
被　　　告　甲○○
　　　　　　　　　　(
上列被告因違反毒品危害防制條例案件，經檢察官提起公訴（93
年度毒偵緝字第271號）及移送併案審理（94年度毒偵字第1247
號），被告於本院準備程序中就被訴事實為有罪之陳述，經本院
合議庭裁定改依簡式審判程序審理，並判決如下：
    主  文
甲○○連續施用第一級毒品，累犯，處有期徒刑壹年，扣案之塑
膠空袋貳個、塑膠鏟管壹支均沒收；又連續施用第二級毒品，累
犯，處有期徒刑柒月。應執行有期徒刑壹年陸月，扣案之塑膠空
袋貳個、塑膠鏟管壹支均沒收。
    事  實
一、甲○○前因施用毒品案件，由臺灣彰化地方法院檢察署檢察
    官聲請強制戒治並聲請簡易判決處刑，經本院以91年度斗簡
    字142號判決判處有期徒刑4月確定，強制戒治部分則經本院
    以91年度毒聲字第739號裁定令入戒治處所強制戒治，於民
    國92年5月1日停止戒治付保護管束，並於同年月8日保護管
    束期滿未經撤銷視為執行完畢釋放；另因偽造文書案件，經
    本院以91年度訴字第1058號判決判處有期徒刑4月確定，嗣
    與前罪定應執行有期徒刑7月確定，已於92年11月30日執行
    完畢。猶不思悔改，於前揭強制戒治執行完畢釋放後五年內
    ，復基於施用第一級毒品海洛因之概括犯意，自93年1月中
    旬某日起，至94年5月26日下午1時許止，在其位於彰化縣社
    頭鄉○○村○○路○段700號之居所及彰化縣永靖鄉朋友住所
    等處，以將海洛因摻水置入針筒內注射體內之方式，連續施
    用第一級毒品海洛因多次，頻率約每2、3天施用1次；另基
    於施用第二級毒品安非他命之概括犯意，自93年1月中旬某
    日起，至94年5月26日上午8、9時許止，在同前之處所，以
    將安非他命置於球型玻璃吸管中，再點火加熱使產生煙霧吸
    用之方式，連續施用第二級毒品安非他命多次，頻率約每1
    星期施用1次。期間內先於93年2月12日上午10時40分許，在
    彰化縣埔心鄉○○村○○路○段279巷6號為警查獲；又於94
    年3月3日中午12時，在彰化縣永靖鄉○○村○○路454巷59
    號為警再次查獲，並扣得其所有、供其施用第一級毒品海洛
    因犯罪所用之塑膠空袋2個及塑膠鏟管1支；另起訴後於94年
    5 月28日因通緝到案後進入臺灣彰化看守所時採驗其尿液亦
    呈安非他命類及鴉片類陽性反應，而於本院審理中供出上情
    。
二、案經臺北市政府警察局移送臺灣臺北地方法院檢察署檢察官
    呈請臺灣高等法院檢察署檢察長令轉臺灣彰化地方法院檢察
    署檢察官偵查起訴，及彰化縣警察局田中分局報告臺灣彰化
    地方法院檢察署檢察官移送併案審理。
    理  由
一、被告甲○○於準備程序中，先就前揭犯罪事實為有罪之陳述
    ，且所犯係死刑、無期徒刑、最輕本刑為3年以上有期徒刑
    以外之罪，經本院合議庭依刑事訴訟法第273條之1第1項之
    規定，裁定由法官一人獨任進行簡式審判程序，合先敘明。
二、右揭犯罪事實，業據被告於本院審理中坦承不諱，且被告於
    前揭時地3次獲案後，經採其尿液送驗之結果，均呈甲基安
    非他命及嗎啡陽性反應（按一般施用海洛因者會在其體內代
    謝為嗎啡成分殘留，並經由尿液排出），有臺北市政府警察
    局刑事警察大隊毒品案件尿液委驗單、臺灣檢驗科技股份有
    限公司濫用藥物尿液檢驗報告、彰化縣警察局田中分局委託
    檢驗尿液代號與真實姓名對照認證單、彰化縣衛生局94年
    3月14日煙檢字第941011號煙毒尿液檢驗成績書、檢體採收
    紀錄表影本、中山醫學大學附設醫院藥物濫用檢測中心尿液
    篩檢檢驗報告影本各1份附卷可稽，並有塑膠空袋2個及塑膠
    鏟管1支扣案可佐；再參以施用第一級毒品海洛因具成癮性
    ，上癮者，不論在生理上或心理上都會對海洛因產生強烈的
    需求與依賴，一旦停用，會有發汗、流淚、緊張、無法入睡
    、出現劇烈嘔吐、發冷、血壓升高等禁斷症狀，而施用第二
    級毒品甲基安非他命極易成癮，並產生強烈心理渴求，極難
    戒絕，濫用後會有心悸、頭痛、胸痛、昏迷等症狀等情，足
    徵被告自白與事實相符，堪予採信。而被告前因施用毒品案
    件，經本院以91年度毒聲字第739號裁定令入戒治處所強制
    戒治，已於92年5月1日停止戒治付保護管束，並於同年月8
    日保護管束期滿未經撤銷視為執行完畢釋放，有臺灣高等法
    院被告前案紀錄表1份在卷可參，被告於前揭強制戒治執行
    完畢釋放後五年內，再犯施用毒品犯行，亦堪認定。本案事
    證已臻明確，被告施用第一級毒品海洛因、第二級毒品安非
    他命犯行堪予認定，應依法論科。
三、核被告所為，係犯毒品危害防制條例第10條第1項、第2項之
    施用第一級毒品、第二級毒品罪。其為供己施用而於施用前
    持有海洛因及安非他命之低度行為，各為其施用之高度行為
    所吸收，均不另論罪。又被告先後多次施用第一、二級毒品
    犯行，各屬時間緊接，所犯為構成要件相同之罪名，顯均係
    基於概括犯意反覆為之，應分別依連續犯之規定，論以一罪
    ，並均依法加重其刑。其所犯連續施用第一、二級毒品罪二
    罪間，犯意各別，罪名有異，應予分論併罰。被告前開犯罪
    事實中，除於93年1月間某日及93年2月12日前4日（海洛因
    為前3日）內某時，分別連續施用海洛因、安非他命各2次之
    犯行經檢察官提起公訴外，其餘部分之犯行雖未據檢察官提
    起公訴，惟該部分犯行與檢察官起訴經本院論罪部分有連續
    犯裁判上一罪之關係，且部分犯行並經檢察官移送併案審理
    （94年度毒偵字第1247號），自均為起訴效力所及，應由本
    院併予審理，附此敘明。又查被告曾因施用毒品案件，經本
    院以91年度斗簡字142號判決判處有期徒刑4月確定，另因偽
    造文書案件，經本院以91年度訴字第1058號判決判處有期徒
    刑4月確定，嗣經定應執行有期徒刑7月確定，已於92年11月
    30日執行完畢，有臺灣高等法院被告前案紀錄表乙紙附卷可
    憑，其受此有期徒刑執行完畢後，五年以內再犯有期徒刑以
    上之罪，為累犯，均應依法遞予加重其刑。爰審酌被告前曾
    因施用毒品案件經本院判刑確定，甫於92年11月30日執行完
    畢，竟隨即於2個月後復行施用毒品，於本次犯罪期間內2次
    為警查獲，仍未能戒除毒癮，且本案自偵查起至審理中，被
    告共經3次通緝到案，足見被告自制能力尚有未足，且不知
    悔改，有接受相當期間監禁教化之必要，以促其及早矯正吸
    毒惡習；惟念及被告犯罪之動機、目的係因施用毒品之習性
    難以戒除，其犯罪手段僅係戕害自己之身心、施用毒品次數
    、時間及犯罪後坦承犯行之態度等一切情狀，分別量處如主
    文所示之刑，並定其應執行之刑，以示懲儆。扣案之塑膠空
    袋2個及塑膠鏟管1支，均為被告所有，且係供其施用第一級
    毒品海洛因犯罪所用之物，業據被告於本院審理時供明在卷
    ，爰依刑法第38條第1項第2款之規定宣告沒收之。
據上論斷，應依刑事訴訟法第273條之1第1項、第299條第1項前
段，毒品危害防制條例第10條第1項、第2項，刑法第11條前段、
第56條、第51條第5款、第47條、第38條第1項第2款，判決如主
文。
本案經檢察官楊忠城到庭執行職務。
中　　華　　民　　國　　94　　年　　6　　 月　　10　　日
                  刑事第一庭    法  官  吳  永  梁
以上正本證明與原本無異。
如不服本判決，應於判決送達後10日內，向本院提出上訴狀 (須
附繕本)。
中　　華　　民　　國　　94　　年　　6　　月　　13　　日
                                書記官  陳  美  敏
附錄論罪科刑法條全文：
毒品危害防制條例第10條
施用第一級毒品者，處六月以上五年以下有期徒刑。
施用第二級毒品者，處三年以下有期徒刑。
